【裁判字號】    98,易,1247
【裁判日期】    980810
【裁判案由】    詐欺等
【裁判全文】
臺灣板橋地方法院刑事判決              98年度易字第1247號
公  訴  人  臺灣板橋地方法院檢察署檢察官
被      告  甲○○
上列被告因贓物等案件，經檢察官提起公訴（九十七年度偵字第
一八五九六號），於本院準備程序進行中，被告先就被訴事實為
有罪之陳述，經告知簡式審判之旨，並聽取被告及檢察官之意見
後，裁定行簡式審判程序，並判決如下：
    主    文
甲○○收受贓物，處拘役拾日，如易科罰金，以新臺幣壹仟元
折算壹日；又共同意圖為自己不法之所有，以不正方法由自動付
款設備取得他人之物，處有期徒刑月，如易科罰金，以新臺幣
壹仟元折算壹日。
    犯罪事實
一、甲○○明知真實姓名年籍不詳、綽號「小馬」之成年男子所
    交付之中國信託商業銀行提款卡一張及易利信行動電話（序
    號000000000000000號）一支，均係來路不
    明之贓物（該等物品係乙○○於民國九十七年三月二十四日
    某時，於臺北縣板橋市○○街一二七之三號住處遭人竊取）
    ，竟予以收受之。甲○○復與「小馬」共同基於意圖為自己
    不法所有之接續犯意，於如附表所示之時、地，將上開提款
    卡插入自動櫃員機內，輸入提款密碼，使該自動付款設備之
    辨識系統陷於錯誤，誤認提款人為有正當權源之持卡人而給
    付如附表所示之款項予甲○○，甲○○再將所提領之款項交
    付予「小馬」，並取得新臺幣（下同）一千元之代價。嗣於
    九十七年四月間某日，甲○○持上開行動電話前往臺北縣板
    橋市○○街十四號之「西門通訊行」，以一千二百元之代價
    質押予不知情之店主張文輝（另經臺灣板橋地方法院檢察署
    檢察官以九十七年度偵字第一八五九六號為不起訴處分）。
    嗣經警以上開電話之序號，調閱通聯紀錄後，始循線查悉上
    情。
二、案經乙○○訴請臺北縣政府警察局板橋分局報告臺灣板橋地
    方法院檢察署檢察官偵查起訴。
    理    由
一、訊據被告甲○○對於上揭犯罪事實坦承不諱（見本院九十八
    年七月二十四日審判筆錄第二頁），復有證人即被害人乙○
    ○於警詢中之指述、證人張文輝於警詢及偵查中之證述明確
    ，及贓物認領保管單、臺北縣政府警察局板橋分局扣押物品
    目錄表、通聯調閱查詢單、臺灣板橋地方法院檢察署勘驗筆
    錄、臺北縣政府警察局板橋分局九十八年六月十五日北縣警
    板刑字第０九八００二二二三０號函各一份、扣案物照片五
    幀、監視錄影器翻拍畫面十四幀在卷可稽，足證被告於本院
    審理中出於任意性之自白與事實相符，從而本件事證明確，
    被告犯行已堪認定。
二、核被告所為係犯刑法第三百四十九條第一項收受贓物罪及同
    法第三百三十九條之二第一項之不正使用自動付款設備取財
    罪。被告與真實姓名年籍不詳、綽號「小馬」之成年男子間
    ，就所犯之不正使用自動付款設備取財罪，有犯意聯絡與行
    為分擔，應論以共同正犯；又被告多次以不正方法由自動付
    款設備取得財物之犯行，係於密接之時空下接續之行為，均
    係為達單一詐欺取財之目的所為之部分作為，又侵害同一被
    害人之財產法益，應屬實質一罪之接續犯。復被告所犯上開
    二罪間，犯意各別，行為互殊，應予分論併罰。爰審酌被告
    犯罪之動機、目的、手段、危害，犯後態度等及其他一切情
    狀，分別量處如主文所示之刑，及諭知易科罰金之折算標準
    ，以資儆懲。
據上論斷，應依刑事訴訟法第二百七十三條之一第一項、第二百
九十九條第一項前段，刑法第二十八條、第三百三十九條之二第
一項、第三百四十九條第一項、第四十一條第一項前段，刑法施
行法第一條之一，判決如主文。
本案經檢察官楊大智到庭執行職務。
中    華    民    國    98    年    8     月    10    日
                  刑事第二十庭法  官  吳冠霆
上列正本證明與原本無異。
如不服本判決，應於判決送達後10日內敘明上訴理由，向本院提
出上訴狀 (應附繕本) ，上訴於臺灣高等法院。其未敘述上訴理
由者，應於上訴期間屆滿後20日內向本院補提理由書「切勿逕送
上級法院」。
                              書記官  周百川
中    華    民    國    98    年    8     月    10    日
附錄本案論罪科刑法條全文
中華民國刑法第339條
（普通詐欺罪）
意圖為自己或第三人不法之所有，以詐術使人將本人或第三人之
物交付者，處5年以下有期徒刑、拘役或科或併科1千元以下罰金
。
以前項方法得財產上不法之利益或使第三人得之者，亦同。
前二項之未遂犯罰之。
中華民國刑法第349條
（普通贓物罪）
收受贓物者，處 3 年以下有期徒刑、拘役或 5 百元以下罰金。
搬運、寄藏、故買贓物或為牙保者，處 5 年以下有期徒刑、拘役
或科或併科 1 千元以下罰金。
因贓物變得之財物，以贓物論。
附表：
┌──┬──────────┬────────────┐
│    │                    │                        │
│編號│  領  款  時  間    │    提  領  金  額      │
│    ├──────────┤      （新臺幣）        │
│    │  領  款  地  點    │                        │
├──┼──────────┼────────────┤
│一  │九十七年三月二十四日│ 一萬元                 │
│    │五時三十七分        │                        │
│    ├──────────┤                        │
│    │臺北縣板橋市○○路六│                        │
│    │十九號              │                        │
│    │（上海商業儲蓄銀行）│                        │
├──┼──────────┼────────────┤
│二  │九十七年三月二十四日│二萬元                  │
│    │五時三十八分        │                        │
│    ├──────────┤                        │
│    │臺北縣板橋市○○路六│                        │
│    │十九號（上海商業儲蓄│                        │
│    │銀行板橋分行）      │                        │
├──┼──────────┼────────────┤
│三  │九十七年三月二十四日│七千五百元              │
│    │六時十一分          │                        │
│    ├──────────┤                        │
│    │臺北縣土城市○○路三│                        │
│    │段九十一號          │                        │
│    │（板信商業銀行金城分│                        │
│    │行）                │                        │
└──┴──────────┴────────────┘


司法院資訊處製作；財團法人民間司法改革基金會備份。
